臺灣高雄地方法院刑事判決　　　　　　　　　　　　九十三年度易字第一六四五號
　　公　訴　人　臺灣高雄地方法院檢察署檢察官
　　被　　　告　甲○○　男　三.
右列被告因竊盜案件，經檢察官提起公訴（九十三年度速偵字第二○二三號）及移送
併辦（九十三年度偵字第二四○五八號），本院改依簡式審判程序審理，判決如左：
    主  文
甲○○連續攜帶兇器竊盜，處有期徒刑拾月。扣案之美工刀及雕刻刀各壹支，均沒收
之。
    事  實
一、甲○○曾於民國八十三年間，曾犯妨害風化罪，經臺灣高等法院高雄分院判處有
    期徒刑十月確定，於八十八年四月七日執行完畢（不構成累犯），仍不知悔改，
    竟基於意圖為自己不法所有之概括犯意，先於民國九十三年九月十五日晚上十時
    許，在高雄縣鳳山市○○路與鳳松路口，持客觀上足以對人之身體、生命產生危
    害而具有危險性之凶器Ｔ字型板手乙支，竊取乙○○所有之牌照號碼Ｄ四─０一
    八六號自小客車牌照兩面，得手後留供己用。甲○○又於九十三年九月二十一日
    凌晨一時許，在高雄縣鳥松鄉○○路，另持具有金屬刀刃而於客觀上足以對人之
    身體、生命產生危害而具有危險性之美工刀乙支，竊取丁○○所有之牌照號碼Ｘ
    Ｍ─三二八七號自用小客車乙輛，得手後並將該車之牌照卸下，改懸掛前揭竊得
    之Ｄ四─○一八六號之牌照於所竊得之車輛上。嗣於九十三年十一月二日上午三
    時十分許，甲○○駕駛該小客車行經高雄縣鳳山市○○○路一四三號前時，為警
    查獲前開自用小客車一輛及牌照二面，始前悉上情，並扣得其所有之小型手電筒
    二支、美工刀、鈄口剪刀各乙支、開鎖用六角板手四支、汽車鑰匙二把。
二、甲○○復承前意圖為自己不法所有之概括犯意，先於九十三年十一月十八日凌晨
    一時許，攜帶客觀上對人之生命、身體構成威脅，具有危險性之雕刻刀乙把，在
    高雄縣鳳山市○○路、北平路附近，竊得施琇齡所有之自用小客車（未懸掛牌照
    ，引擎號碼為ＡＡ─ＡＨ一四二七二號）乙輛後，再於同年十一月二十一日凌晨
    一時許，再攜帶金屬製成而於客觀上足以對人之身體、生命產生危害而具有危險
    性之之梅花扳手乙支，至高雄縣鳳山市○○路段某處，以該雕刻刀竊取呂方中所
    有車牌號碼Ｆ七─五七九七號自用小客車之牌照二面得逞，並將所竊得之牌照懸
    掛於所竊取之上開自用小客車上，以圖掩飾。嗣於九十三年十一月二十六日十五
    時三十八分許，甲○○駕駛前揭自用小客車行經高雄縣仁美村仁美路十四巷七號
    前時，為警當場查獲該自用小客車一輛及牌照二面，並扣得其所有之雕刻刀乙把
    。
三、案經高雄縣政府警察局鳳山分局、仁武分局報告臺灣高雄地方法院檢察署檢察官
    偵查起訴及移送併辦。
    理  由
一、本件被告甲○○所犯為死刑、無期徒刑或最輕本刑為三年以上有期徒刑以外之罪
    ，其於準備程序中就被訴事實為有罪之陳述，經法官告知簡式審判程序之旨，並
    聽取公訴人之意見後，依刑事訴訟法第二百七十三條之一第一項規定，裁定由受
    命法官獨任進行簡式審判程序，合先敘明。
二、右揭事實業經被告甲○○坦承不諱，核與被害人林憲棋、丁○○於警訊指述情節
    相符，復有扣押筆錄及扣押物品目錄表各二份、贓物領據二紙、車輛竊盜、車牌
    失竊資料個別查詢報表─查詢車牌認可資料四紙、高雄縣政府警察局車輛失竊、
    車牌遺失通報單一紙、證明單二紙、照片十一張等在卷可稽，被告犯行，足堪認
    定。
三、按刑法第三百二十一條第一項第三款所謂之兇器，其種類並無限制，凡客觀上足
    對人之生命、身體、安全構成威脅，具有危險性之兇器均屬之（最高法院七十九
    年台上字五二五三號判例參照）。查本件被告於竊取牌照號碼Ｄ四─０一八六號
    自小客車牌照兩面時所攜帶之Ｔ字型扳手，係金屬製品，業經被告坦承在卷，足
    見其質地堅硬；被告於竊取牌照號碼ＸＭ─三二八七號自用小客車所攜帶之美工
    刀，具有金屬刀刃；而被告於竊取施琇齡所有之自用小客車時所攜帶之雕刻刀，
    亦致金屬製品，且具有尖銳刀刃，此有照片二張可證；另被告於竊取車牌號碼Ｆ
    七─五七九七號自用小客車之牌照時所攜帶之梅花扳手雖未扣案，然亦係金屬製
    品，此亦經被告供述無訛，何況被告既能使用該梅花扳手拆卸汽車牌照，亦足見
    其質地堅硬，是被告於為前揭竊盜犯行時所攜帶之Ｔ字型扳手、美工刀、雕刻刀
    及梅花扳手，均於客觀上對人之生命、身體、安全足以構成威脅，均具有危險性
    ，自屬兇器。是核被告甲○○所為，係犯刑法第三百二十一條第一項第三款之攜
    帶兇器罪。被告上開四次加重竊盜既遂之行為，時間緊接，犯罪構成要件相同，
    顯係基於概括犯意反覆為之，為連續犯，應依刑法第五十六條之規定論以一罪，
    並加重其刑。又公訴人雖僅就被告前開事實一部分起訴，然檢察官就犯罪事實一
    部起訴者，其效力及於全部第二百六十七條定有明文。本件被告前開事實二部分
    之犯行，與前開起訴部分有連續犯之裁判上一罪關係，已如前述，本院自應就此
    部分一併加以裁判，附此敘明。爰審酌被告雖於犯後坦認犯行，犯後態度尚可，
    惟其曾於八十三年間，曾犯妨害風化罪，經臺灣高等法院高雄分院判處有期徒刑
    十月確定，於八十八年四月七日執行完畢，雖不構成累犯，惟亦難認其確有悔意
    及其犯罪之動機、方法及犯罪所生之損害等一切情狀，量處如主文所示之刑，以
    示懲儆。扣案之美工刀及雕刻刀各一支，均為被告所有，此據被告共承在卷，且
    係供犯罪所用之物，應依刑法第三十八條第一項第二款之規定沒收之。而被告為
    上開竊盜犯行時所攜帶之Ｔ字型扳手及梅花扳手各一支，雖均係被告所有且係供
    犯罪所用之物，惟並未扣案，且亦非屬違禁物，為免將來執行之困難，爰不併予
    宣告沒收。至扣案之小型手電筒二支、鈄口剪刀各乙支、開鎖用六角板手四支、
    汽車鑰匙二把雖均係被告所有，惟並無證據足認係供被告犯罪所用、犯罪預備或
    犯罪所得之物，亦非屬違禁物，核與刑法第三十八條之規定不符，尚不得為沒收
    之諭知，附此敘明。
據上論斷，應依刑事訴訟法第二百七十三條之一第一項、第二百八十四條之一、第二
百九十九條第一項前段，刑法第五十六條、第三百二十一條第一項第三款、第三十八
條第一項第二款，判決如主文。
本案經檢察官丙○○到庭執行職務。
中　　　華　　　民　　　國　　九十三　　年　　十二　　月　　二十九　　日
                                  臺灣高雄地方法院刑事第十庭
                                         法　官   王啟明
右正本證明與原本無異。
如不服本判決，應於收受送達後十日內向本院提出上訴書狀。
　　　　　　　　　　　　　　　　　　　　　書記官  陳寰瑛
中　　　華　　　民　　　國　　九十三　　年　　十二　　月　　二十九　　日
附錄所犯法條：
刑法第三百二十一條第一項第三款：
犯竊盜罪而有左列情形之一者，處六月以上、五年以下有期徒刑：
三  攜帶兇器而犯之者。
